Inventaris van het archief van de Centrale Dienst voor In- en Uitvoer, (1934) 1941-1953 (1976)
Nationaal Archief, Den Haag
- Aanwinst 2015, B.
  - Naar onderwerp geordende stukken, B.2
    - Taak, B.2.2
      - Uitgifte en administratie van de in- en uitvoervergunningen, B.2.2.3
        - Stukken betreffende instructies inzake de uitvoer ten behoeve van personeel van de Nederlandse diplomatieke vertegenwoordigingen in het buitenland, 1948 - 1953; 431; omslag
        - Stukken betreffende reciprociteits- en compensatietransacties, 1948 - 1953; 432; omslag
        - Stukken betreffende het invoeren van elektrische installaties uit Zwitserland door de Bedrijfsgroep Openbare Nutsbedrijven (BON-project), 1949 - 1953; 433; pak
        - Stukken betreffende normen voor deviezenverschillen en deviezenprijscontrole, 1949 - 1953; 434; pak
        - Stukken betreffende verschuivingen in de invoer als gevolg van de ingetreden koerswijzigingen, alsmede maatregelen die op administratief gebied genomen moeten worden ingeval van devaluatie, 1949 - 1953; 435; omslag
        - Stukken betreffende CDIU notities inzake het Deviezen-girosysteem bij het Rijksbureau voor Diamant, 1949 - 1954; 436; pak
        - Eindrapport over de genomen proef inzake het gecombineerd inzenden en verwerken van de boekingsstukken van het Centraal Bureau voor de Statistiek (CBS) en de CDIU, 1950; 437; stuk
        - Mededelingen en een door het CDIU uitgebrachte Handleiding voor het Centraal Rijksbureau, 1950 - 1953; 438; omslag
        - Stukken betreffende het tot stand komen van de centralisatie van afgifte van invoer- en deviezenvergunningen en de invoering van een gecombineerde aanvraag- en vergunningenset, dit vanwege de opheffing van het Centraal Rijksbureau in 1954, 1950 - 1953; 439; pak
        - Codeerhandleidingen, 1952 - 1953; 440; omslag
        - Stukken betreffende het uitbreiden van de Korte-band procedure voor de uitvoeraanvraagvergunningen (UAV) om fraude-mogelijkheden te voorkomen, 1952 - 1953; 441; omslag
        - Stukken betreffende het bewaken en controleren op het gebruik van blanco vergunningsformulieren door derden, 1952 - 1954; 442; omslag
        - Stukken betreffende het verlenen van vergunningen door de Hoofdafdeling Licenties (HAL) voor de uitvoer van goederen naar Indonesië die niet tot de competentie van gedelegeerden behoren, 1954; 443; omslag
      - Voorlichtingsmateriaal, B.2.2.4
        - Stukken betreffende het geven van interne en externe voorlichting over procedures inzake reprociteits- en compensatietransacties, 1946 - 1953; 444; pak
        - Stukken betreffende richtlijnen voor publicaties van de CDIU in de pers, de Nederlandse Staatscourant en de Berichtendienst van de Economische Voorlichting en Exportbevordering, 1950 - 1952; 445; omslag
      - Financiën, B.2.2.5
        - Grootboeken over de jaren 1935 - 1945, 446-455
          1944 ontbreekt
          - 1935, 446; deel
          - 1936, 447; deel
          - 1937, 448; deel
          - 1938, 449; deel
          - 1939, 450; deel
          - 1940, 451; deel
          - 1941, 452; deel
          - 1942, 453; deel
          - 1943, 454; deel
          - 1945, 455; deel
        - Financieel jaarverslag van het Crisis Uitvoer Bureau (CUB) over het jaar 1940, 456; stuk
        - Saldobiljetten van de depotgeldenrekeningen van de exporteurs over het jaar 1942, 1943; 457; omslag
          Waterschade
        - Balansen van de CDIU Tilburg over het jaar 1945, 458; omslag
        - Accountantsrapporten over de jaren 1944 - 1945, 1945 - 1947; 459; omslag
      - Werkzaamheden voortvloeiende uit het Marshallplan (European Recovery Program (ERP)), B.2.2.6
        - Stukken betreffende instructies en voorschriften voor de administratieve afhandeling van vergunningen, alsmede notities inzake een opdracht voor onderzoek van de Marshall-administratie, 1941 - 1949; 460; omslag
        - Stukken betreffende mededelingen, instructies en richtlijnen inzake de uitvoering van Marshallplan werkzaamheden, 1946 - 1959; 461-466
          - Assurantieaankopen en de opheffing van Master-cover Importgoederen USA, 1946 - 1953, 461; omslag
          - Her- en Re-export van met ERP-financiering ingevoerde goederen, 1948 - 1954, 462; omslag
          - Invoer van informatieve media (boeken en tijdschriften) uit de Verenigde Staten tegen betaling in guldens op geblokkeerde rekening, 1949 - 1954, 463; omslag
          - Invoer van goederen onder de Technical Assistance Authorization, 1951 - 1953, 464; omslag
          - ERP-lijst van goederen die eventueel met ERP/MSA-financiering zijn ingevoerd, 1951 -1954, 465; omslag
          - Off-shore-aankopen in Nederland met betaling in Foreign Operations Administration (FOA) dollars, 1952 - 1959, 466; omslag
        - Stukken betreffende de Internationale Bank voor Herstel en Ontwikkeling (Interbank) over onder andere instructies en voorschriften inzake invoerkredieten, invoerleningen en invoerprocedures, 1947 - 1948; 467; pak
        - Stukken betreffende richtlijnen en voorschriften voor onder andere Procurement Authorizations (PA) en Pipeline procedures, 1947 - 1949; 468; pak
        - Leidraad bij de behandeling van Marshall-documenten, uitgegeven door de Rotterdamsche Bank, 1948; 469; stuk
        - Rapportage betreffende het bezoeken van diverse bedrijven in verband met het activeren van het indienen van ontbrekende Marshall-documenten, 1948; 470; omslag
        - Stukken betreffende correspondentie tussen de CDIU, De Nederlandsche Bank, De Regeringscommissie voor het ERP en de Nederlandse Ambassade te Washington, 1948; 471; pak
        - Verslagen betreffende de Marshallhulp, opgesteld door de CDIU, 1948 - 1949; 472-474
          - Nrs. 11 - 17, 1948, 472; pak
            Met hiaten
          - Nrs. 18 - 20, 1948 - 1949, 473; pak
          - Nrs. 21 - 24, 1948 - 1949, 474; omslag
        - Verslagen betreffende het realiseren van de regelingen voor het goederen- en betalingsverkeer in het Dollar-gebied en recapitulatie van ontvangen Procurement Authorizations, opgesteld door de CDIU, 1948 - 1949; 475; pak
        - Stukken betreffende het invoeren van goederen onder het Marshallplan, onder andere invoervergunningen, de fiftyfifty clausule en Amerikaanse surplusgoederen, 1948 - 1950; 476; omslag
        - European Recovery Plan (ERP) compendium, inhoudende de procedures voor invoer met financiering in vrije dollars en invoer onder het Mutual Defense Assistance Program (MDAP), 1948 - 1951; 477-478
          Losbladig systeem
          - Deel I - III, 1948 - 1951, 477; pak
          - Deel IV - V, 1948 - 1951, 478; pak
            Met bijlagen
        - Stukken betreffende publicaties voor de invoer van goederen onder het Marshallplan (ERP) en de overgang naar het Mutual Security Act (MSA), 1948 - 1952; 479; omslag
        - Stukken betreffende het zenden van aanvullingen op de ERP-handleiding en informatie inzake gewijzigde richtlijnen en procedures, aan gedelegeerden en houders van de ERP-handleiding, 1948 - 1953; 480-482
          - 1948, 480; omslag
          - 1949, 481; pak
          - 1950 - 1953, 482; pak
        - Modelformulieren voor gebruik bij diverse transacties en werkzaamheden, 1948 - 1954; 483; pak
        - Stukken betreffende het informeren van onder andere gedelegeerden en bedrijfsleven betreffende voorschriften en procedures voor de invoer van goederen onder het Marshallplan, 1948 - 1958; 484-485
          - 1948 - 1949, 484; pak
          - 1948 - 1958, 485; pak
        - Handleiding houdende een samenvatting van voorschriften en regelingen met betrekking tot de uitvoering van het European Recovery Program (ERP), uitgegeven door de Nederlandsche Bank, 1949; 486; stuk
        - Handleiding voor de beoordeling van documenten ten behoeve van het Marshallplan, 1949; 487; stuk
        - Stukken betreffende algemene documentatie, onder andere circulaires inzake interne en externe instructies en procedures, 1949; 488-489
          Met inhoudsopgave per letter
          - A - B, 1949, 488; pak
          - C, 1949, 489; pak
        - Stukken betreffende het aankopen en invoeren van surplus-katoen uit de Verenigde Staten onder de Agriculture Trade Development and Assistance Act 1954, 1949 - 1957; 490; omslag
        - ERP-Handleiding voor de gedelegeerden van de CDIU, 1950 - 1953; 491; stuk
        - Codeerhandleiding voor de Hoofdafdeling ERP, 1950 - 1955; 492; stuk
        - Cijfermatige overzichten van de Marshallhulp, 1952 - 1955; 493; pak
        - Dagoverzichten betreffende de ERP-werkzaamheden van de CDIU, 1953 - 1955; 494; omslag
        - Stukken betreffende instructies inzake wijzigingen in de administratie van vrije-dollarvergunningen, 1954; 495; omslag
  - Commissiearchieven, B.3
    - Contactcommissie voor de Oorsprong, 1950 - 1976; 496-503
      - Beleidsstukken 1950 - 1971, 496-498
        - 1950 - 1952, 496; pak
        - 1952 - 1971, 497; pak
        - 1953 - 1960, 498; pak
      - Vergaderstukken 1950 - 1972, 499-502
        - 1950 - 1953, 499; pak
        - 1953 - 1972, 500; omslag
        - 1954, 501; pak
        - 1955 - 1957, 502; pak
      - Oorsprongsonderzoek douanecontrole, 1956 - 1976, 503; omslag
    - Commissie Vereenvoudigde Afgifte Vergunningen, 1954 - 1962; 504; omslag